臺灣基隆地方法院刑事判決　　　　　　　　　　　　九十三年度交簡上字第二五號
　　公　訴　人　臺灣基隆地方法院檢察署檢察官
　　上　訴　人
　　即　被　告　乙○○　男　三.
右上訴人即被告因過失傷害案件，不服本院基隆簡易庭九十三年度基交簡字第二三七
號中華民國九十三年七月二十二日所為第一審刑事簡易判決（臺灣基隆地方法院檢察
署檢察官聲請簡易判決處刑書案號：九十二年度偵字第三八一八號、九十三年度偵字
第一五九四號）提起上訴，本院管轄第二審之合議庭判決如左：
    主  文
原判決關於乙○○過失傷害部分撤銷。
乙○○因過失傷害人，處拘役伍拾玖日，如易科罰金，以佰元折算壹日；緩刑貳年
。
    理  由
一、犯罪事實：
    乙○○明知服用酒類將使其駕駛車輛時之注意力減低、反應能力趨緩，而危及其
    他用路人之行車往來安全，仍於民國九十二年九月十二日凌晨零時許，在飲酒後
    不能安全駕駛動力交通工具之際，乙○○仍駕駛車號ＣＪ—五○九五號小客車，
    沿基隆市○○路往培德路方向行駛，於同日凌晨二時許，乙○○駕車行經基隆市
    ○○路六十三巷口前欲右轉往培德路方向行駛，因閃避前方機車，而不慎駛入對
    向車道：適甲○○亦飲酒後駕駛車號六Ｇ─一五六五號小貨車沿基隆市○○路往
    基隆市區方向行駛經基隆市○○路六十三巷口前。乙○○、甲○○二人駕車閃避
    不及，乙○○所駕駛之小客車撞及甲○○所駕駛之小貨車，致甲○○受有左髖關
    節脫位并股骨頭骨折之傷害，乙○○則受有頭臉部擦傷、左手部裂傷、右膝部裂
    傷之傷害（甲○○所涉過失傷害部分未經乙○○告訴）。嗣經警據報前往現場處
    理，昏迷之乙○○經送醫急救並由醫院對之抽血檢驗結果，其血液中酒精濃度高
    達85mg/dl，另甲○○經警員實施酒精濃度測試，其吐氣中所含酒精濃度高達每
    公升零點四三毫克（乙○○、甲○○所犯公共危險罪部分均另經判決確定）。
二、認定犯罪事實所依據之證據及理由：
  (一)上訴人即被告乙○○於本院準備程序及審理中均對於前述犯罪事實坦承不諱，亦
    經告訴人甲○○於檢察官偵查中指訴事實明確。並有上訴人即被告乙○○之行政
    院衛生署立基隆醫院一般生化學檢查檢驗結果表一紙（附於九十二年度偵字第三
    八一八號偵查卷第三七頁）、觀察紀錄表一份（附於同前偵查卷第一三頁）、告
    訴人甲○○之吐氣中酒精濃度測試數據表一紙（附於同前偵查卷第三七頁）、道
    路交通事故現場圖暨調查報告表(一)(二)、現場談話紀錄表(一)、事故補充資料(二)等各
    一份及現場照片八張（附於同前偵查卷第一六至二五頁）、行政院衛生署基隆醫
    院出具之甲○○九十二年九月十二日住院診斷證明書及乙○○之診斷證明書各一
    份（附於九十三年度偵字第一五九四號偵查卷第一三、一五頁）附卷可稽。
  (二)上訴人即被告乙○○於發生事故後，經警送醫急救，於同日凌晨三時十二分經醫
    院抽血檢驗發現其血液中所含酒精濃度為85mg/dl，相當於呼氣中酒精濃度超過
    每公升○．四毫克，此有酒精濃度對照表一份在卷可查（附於九十二年度偵字第
    三八一八號偵查卷第一五頁）。按汽車駕駛人飲酒後，其吐氣所含酒精成分超過
    每公升零點二五毫克以上者，不得駕車，道路交通安全規則第一百十四條第二款
    定有明文，且衡諸肇事當時雖屬夜間，然現場有照明，視距良好，道路並無缺陷
    或障礙物等情形，上訴人即被告乙○○亦無何不能注意或防止之情事，其飲酒後
    駕駛小客車，注意能力降低，致肇本件車禍，其過失顯然，告訴人甲○○因本件
    車禍受有前述傷害，與上訴人乙○○之過失駕駛行為間，有相當因果關係。
  (三)綜上，上訴人即被告之前述犯罪事實之積極證據明確，其犯行已堪認定，應依法
    論罪科刑。
三、論罪及科刑之理由：
  (一)核上訴人即被告所為，係犯刑法第二百八十四條第一項前段之過失傷害罪。上訴
    人即被告係在酒醉後駕駛汽車而肇事，因而致人受傷，依法應負刑事責任，依道
    路交通管理處罰條例第八十六條第一項之規定，應予加重其刑。
  (二)上訴人即被告係在肇事後昏迷經警到場處理並送醫，嗣經警前往醫院談話時仍意
    識不清，有卷附基隆市警察局交通隊道路交通事故現場談話紀錄表(一)一份之記載
    可稽，亦經上訴人於本院審理中供述明確，可見被告並非在警察知悉肇事人前自
    首而受裁判，自不能依自首之規定而減輕其刑，併予指明。
  (三)本院審酌上訴人即被告於飲酒後仍駕駛汽車而肇事致人受傷，惟告訴人同因飲酒
    後駕駛小貨車亦有肇事原因，衡其過失程度、被害人所受傷害，及其品行、智識
    程度、犯罪所生之損害、犯後坦承犯行態度良好，並賠償告訴人所受損害等一切
    情狀，量處如主文所示之刑，並諭知易科罰金之折算標準，以示懲儆。
  (四)又查上訴人即被告前未曾受有期徒刑以上刑之宣告，有臺灣高等法院被告全國前
    案紀錄表一份附卷足稽，其因一時失慮，偶罹刑典，且已與告訴人達成和解賠償
    損害，有和解書一份在卷可按，告訴人甲○○亦於本院準備期日程序中具狀表示
    願撤回告訴不予追究（惟該項撤回並未在第一審辯論終結前為之，依刑事訴訟法
    第二百三十八條第一項之規定，不能發生撤回告訴之效力），因認上訴人即被告
    所犯過失傷害罪部分經此刑之宣告後，當知所警惕，信無再犯之虞，而認此部分
    所宣告之刑以暫不執行為適當，併諭知緩刑二年，以啟自新。
四、撤銷理由：
    上訴人即被告乙○○就被訴過失傷害部分提起上訴，本院查：原審簡易判決對上
    訴人即被告過失傷害部分論罪科刑，固非無見，上訴人求本院更為諭知不受理之
    判決，固無理由；惟因上訴人即被告係在酒醉後駕駛汽車肇事致人受傷，依法應
    負刑事責任，依道路交通管理處罰條例第八十六條第一項之規定，應予加重其刑
    ，已如前述，而原審判決漏未適用該條規定加重其刑，尚有未洽，自應由本院撤
    銷原判決，並審酌一切情狀如上述，改判如主文所示，以資適法。
五、適用之法律依據：
    刑事訴訟法第四百五十五條之一第一項、第三項、第三百六十九條第一項前段、
    第三百六十四條、第二百九十九條第一項前段、道路交通管理處罰條例第八十六
    條第一項，刑法第十一條前段、第二百八十四條第一項前段、第四十一條第一項
    前段、第七十四條第一款、罰金罰鍰提高標準條例第一條前段、第二條。
本案經檢察官樊家妍到庭執行職務。
中　　　華　　　民　　　國　　九十三　　年　　 十二 　　月　　 三十 　　日
                              臺灣基隆地方法院刑事第一庭
                                　審判長法  官  邱志平
                                        法  官  汪梅芬
                                    　　法  官  蔡岱霖
右正本證明與原本無異。
本判決不得上訴。
中　　　華　　　民　　　國　　九十三　　年　　 十二 　　月　　 三十 　　日
                                    　　書記官  明祖斌
附錄論罪之法條全文：
刑法第二百八十四條第一項：
因過失傷害人者，處六月以下有期徒刑、拘役或五百元以下罰金，致重傷者，處一年
以下有期徒刑、拘役或五百元以下罰金。（罰金已提高為十倍）
